臺灣桃園地方法院交通事件裁定　　　　　　　　　　九十三年度交聲字第二一二號
　　原處分機關　交通部公路總局新竹區監理所中壢監理站
　　異　議　人
　　即受處分人　甲○○
　　代　理　人　黃招斌
右列受處分人因違反道路交通管理處罰條例事件，對交通部公路局新竹區監理所中壢
監理站違反道路交通管理事件裁決書所為處分（原處分案號：九十三年四月二十六日
壢監裁字第裁五三－Ｅ00000000號），聲明異議，本院裁定如左：
        主  文
異議駁回。
        理  由
一、聲明異議意旨略以：異議人甲○○所有之車牌號碼三Ｌ－二九一九號自用小客車
    於民國九十二年五月二十九日十三時三十六分許，行經新竹縣芎林鄉○○路○段
    時，為新竹縣警察局竹東分局芎林分駐所警員逕行舉發超速，但事發當時異議人
    之上開自小客車車速約時速五十五公里至六十公里左右，沿途時有車輛超越異議
    人之上開自小客車，異議人之上開自小客車未逾行車速限，詎料於兩個月後突然
    接獲警員填單逕行舉發超速違規。違規採證相片中異議人之上開自小客車車速較
    同採證相片中之另一不明車號之自小客車車速為慢，該不明車號之自小客車加速
    超越異議人之自小客車，方有本案違規採證相片之情狀，真正違規車輛係該超車
    之不明車號自小客車，警員因相片中不能清楚顯示該違規車輛之車號，竟舉發異
    議人車速較慢之上開自小客車，警員之選擇性執法，異議人不能甘服云云。
二、按行車速度應依標誌或標線之規定，道路交通安全規則第九十三條第一項定有明
    文；又汽車駕駛人行車速度超過規定之最高時速，處新台幣一千二百元以上二千
    四百元以下罰鍰，道路交通管理處罰條例第四十條第一項規定甚明。
三、經查：
    （一）本件違規事實係異議人之代理人黃招斌於九十二年五月二十九日十三時三
          十六分許，駕駛上開自小客車行經新竹縣芎林鄉○○路○段時，為新竹縣
          警察局竹東分局芎林分駐所警員逕行舉發「限速六十公里，經雷達測明時
          速八十一公里，超速二十一公里，行車超速二十公里以上」違規超速，而
          填製新竹縣警察局竹縣警交字第Ｅ00000000號舉發違反道路交通
          管理事件通知單，惟異議人於應到案日期（九十二年九月三日）前到案陳
          述不服舉發，裁決機關認無理由而於九十三年四月二十六日裁決處罰鍰新
          台幣一千九百元整，有前揭違規通知單、裁決書各乙份附卷可參。
    （二）異議人雖辯稱：實際超速者可能為併行之另車，而質疑上開測速之準確度
          。惟查：
        (1)按警察機關使用之雷達測速照相系統，當雷達偵測到兩車相鄰並行，且同
          時通過雷達波束的範圍時，系統並不會計算車輛速度，也不會啟動相機照
          相。一般雷達波束發射角度與道路成二十度角，波束本身的範圍為水平五
          度角、垂直二十二度角。另通常照相機的攝影角度為二十三‧四度角，而
          雷達波束偵測車輛速度的範圍僅有五度角，因此當有車輛超速被照相時，
          在照相機的攝影角度二十三‧四度角內，若有其它車輛，亦有可能同時被
          拍入相片，即一張照片倘有二部車輛以上，一部即為雷達波束範圍內的車
          輛（所設定速度之違規車輛），其他為波束範圍外的車輛（非違規車輛）
          。是以，當警察機關以雷達測速照相方式測速，拍攝之相片若出現兩部車
          輛以上，舉發人員即可利用透明尺規（套量雷達波束範圍之專用透明圖表
          ）配合相片作比對，便能判斷那部車輛違規。此有內政部警政署警署交字
          第○九三○一○八八○五號函在卷可按。次按雷射測射器儀器之檢驗及準
          確度，依目前規定國內尚未訂定檢定規範，但雷射槍均經檢驗合格始得出
          廠，有該檢驗合格中譯本並經本國認證影本各乙份在卷為憑，亦為本院職
          務上所已知之事實（臺南縣警察局南縣警交字第○九三○○四五○○五號
          函及所附研究報告一份附卷可稽）。
        (2)上開車號三Ｌ－二九一九號違規車輛，係經新竹縣警察局竹東分局員警於
          九十二年五月二十九日照相逕行告發違規超速，該分局所使用之雷達測速
          方式，係以單向車道經專業雷達偵測後同步自動照相，無時間差誤拍之可
          能，且本件違規車輛係位於照片中間位置等情，此有新竹縣警察局竹東分
          局東警交裁字第○九二○○一九三四六號函復交通部公路總局新竹區監理
          所中壢監理站之函文一紙附卷可稽，已明確說明本件應無誤判之可能。且
          觀諸卷附違規照片所示，異議人所有之上開自用小客車確實位於照片正中
          間，異議人所稱之另輛不明車號自用小客車位於該車左前方偏遠處，形式
          上觀之，亦無誤判之餘地。且依據照片上兩車之相關位置，僅足以說明照
          相瞬間兩車之前後關係，實不足以推論位置在前之該車時速超過位置在後
          之彼車，是異議人上開所謂超速者應為位於伊車前方另車之推論，似有誤
          會。
        (3)據上說明，本件執勤員警所使用之雷達測速器之準確度，應係值得信賴，
          而無誤判之可能。是受處分人即異議人之上開自小客車於右揭時、地，在
          駕車行經最高速限為時速六十公里之新竹縣芎林鄉○○路○段時，其行車
          速度為八十一公里，而有超速之違規行為等事時，應堪認定。依此，異議
          人所辯上情即非可取。
四、綜上所述，異議人於接獲前揭違規通知書後，於應到案期日前（九十二年九月三
    日前）到案陳述不服舉發，裁決機關認無理由，而依前揭道路交通管理處罰條例
    第四十條第一項、違反道路交通處理事件統一裁罰標準及處理細則第四十三條、
    第四十四條、第六十一條規定，對異議人裁處新台幣一千九百元之罰鍰，經核並
    無違法之處，異議意旨求為撤銷原裁決，非有理由，應予駁回。
據上論斷，應依道路交通管理處罰條例第八十七條第二項、道路交通案件處理辦法第
十九條，裁定如主文。
中        華        民        國    九十三    年    七    月    十九    日
                                    臺灣桃園地方法院交通法庭
                                        法  官  陳  永  來
右正本證明與原本無異。
如不服本裁定，應於裁定送達後五日內向本院提出抗告狀。
                                        書記官  劉  霜  潔
中        華        民        國    九十三    年    七    月   二十七   日
